臺灣高雄地方法院刑事判決　　　　　　　94年度訴字第1411號
公　訴　人　臺灣高雄地方法院檢察署檢察官
被　　　告　甲○○　男民國5.
上列被告因違反毒品危害防制條例案件，經檢察官提起公訴（94
年度毒偵字第2541號），本院適用簡式審判程序判決如下：
    主  文
甲○○連續施用第一級毒品，累犯，處有期徒刑壹年拾月，扣案
之海洛因參包（淨重零點柒陸公克）及內含海洛因之針筒壹支均
沒收銷燬之；又連續施用第二級毒品，累犯，處有期徒刑壹年；
應執行有期徒刑貳年捌月，扣案如海洛因參包（淨重零點柒陸公
克）及內含海洛因之針筒壹支均沒收銷燬之。
    事  實
一、甲○○前於民國（下同）81年間即因違反麻醉藥品管理條例
    案件（非法吸用麻醉藥品犯行），經本院判處有期徒刑4 月
    確定，並於81年7 月29日執行完畢（非累犯）；86 年 間又
    因違反麻醉藥品管理條例案件（非法吸用麻醉藥品犯行），
    本院判處有期徒刑6 月確定，並於87年3 月23 日 執行完畢
    （非累犯）；又於89年因違反毒品危害防制條例之施用毒品
    案件，經本院先後裁定送觀察勒戒、強制戒治，於強制戒治
    期滿後，由臺灣高雄地方法院檢察署檢察官處分不起訴；復
    於90年10月間再犯施用毒品案件，經本院判處有期徒刑5 月
    確定，再於91年5 月間犯施用毒品案件，經本院判處有期徒
    刑1 年2 月確定，又於91年6 月間犯施用毒品案件，經本院
    判處有期徒刑8 月確定，且由本院另以裁定定執行刑為有期
    徒刑2 年1 月，於93年11月2 日執行完畢；再就其前於91年
    間所犯施用毒品案件，並經本院以91年度毒聲字第2672號裁
    定送強制戒治，於92年5 月14日期滿執行完畢；詎甲○○竟
    不知悔改，復於前揭強制戒治於92年5 月14日期滿執行完畢
    後5 年內，又基於施用第1 級毒品海洛因與施用第2 級毒品
    甲基安非他命之概括犯意，自93年9 月間之某日起，連續在
    高雄市苓雅區○○○路15巷14號及高雄市前鎮區○○○路
    118 號6 樓等住處，施用第1 級毒品海洛因多次，均以針筒
    注射之方式施用，平均每日約施用4 、5 次，最後一次在94
    年3 月13日中午12時許，在高雄市苓雅區○○○路15巷14號
    處施用；另先後於94年3 月6 日晚上11時許、同年月8 日晚
    上11時許、同年月12日晚上12時許，均於高雄市苓雅區○○
    ○路15巷14 號 住處，各施用第2 級毒品甲基安非他命1 次
    ，共施用甲基安非他命3 次，均以將甲基安非他命置於玻璃
    吸食器內燒烤吸食之方式施用。嗣經警於94年3 月13日下午
    4 時30分許，在高雄市○○區○○街與英祥街交岔路口處，
    見甲○○行跡可疑，上前盤查，當場自其身上扣得第1 級毒
    品海洛因3 包（淨重0.76公克）及內含海洛因之針筒1 支。
二、案經高雄市政府警察局苓雅分局報請臺灣高雄地方法院檢察
    署檢察官偵查起訴。
    理  由
一、前開事實，業據被告甲○○於審理時坦承不諱，且經警採集
    其尿液送高雄市立凱旋醫院鑑驗結果，被告尿液呈嗎啡及甲
    基安非他命陽性反應，有該醫院之濫用藥物尿液檢驗報告1
    紙附卷可稽（見毒偵卷第37頁）；復有白色粉末3 包扣案可
    資佐證，而該白色粉末經法務部調查局鑑定結果，確認係海
    洛因無訛，有該局鑑定通知書1 張在卷足憑（見本院卷第31
    頁）；又扣有被告所有之預備供其施用海洛因所用之針筒1
    支，而該支針筒內含有海洛因一節，亦經高雄醫學大學附設
    中和紀念醫院鑑定屬實，並有該醫院檢驗報告1 紙在卷足憑
    （本院卷第24頁）；復就被告前因施用毒品案件，經本院以
    91年度毒聲字第2672號裁定送強制戒治，於92年5 月14日期
    滿執行完畢，亦有卷附臺灣高等法院被告全國前案紀錄表、
    本院被告院內索引卡紀錄表及臺灣高雄地方法院檢察署全國
    施用毒品案件紀錄表可按，是被告確係於前案強制戒治期滿
    執行完畢後5 年內，再為本件施用毒品犯行無訛；從而，本
    件事證明確，被告犯行堪以認定，應予依法論科。
二、核被告甲○○所為，係犯毒品危害防制條例第10條第1項 之
    施用第1 級毒品及同條第2 項之施用第2 級毒品等罪。被告
    持有海洛因及甲基安非他命之低度行為，應為施用海洛因及
    甲基安非他命之高度行為所吸收，均不另論罪。其先後多次
    施用第1 級毒品海洛因，及3 次施用第2 級毒品甲基安非他
    命，均時間緊接，所犯係構成要件相同之罪名，顯均係出於
    概括犯意反覆為之，應各依刑法第56條之規定以連續犯論處
    ，並分別加重其刑。又公訴人雖未就被告所犯94年3 月13日
    下午6 時5 分許前回溯72小時內之某時施用毒品海洛因1 次
    （即被告所供之94年3 月12日晚上12時許之施用甲基安非他
    命1 次犯行部分）以外之94年3 月6 日及同年月8 日之連續
    2 次施用甲基安非他命犯行部分起訴，惟查被告所犯之94年
    3 月6 日及同年月8 日之連續2 次施用甲基安非他命犯行部
    分，與經起訴前揭1 次施用毒品甲基安非他命行為部分，係
    連續犯，已如前述，具有裁判上一罪之關係，復為起訴效力
    所及，本院自得就被告之3 次連續施用第2 級毒品犯行均併
    予審酌，附此敘明。再被告於90年10月間犯施用毒品案件，
    經本院判處有期徒刑5 月確定，又於91年5 月間犯施用毒品
    案件，經本院判處有期徒刑1 年2 月確定，復於91年6 月間
    犯施用毒品案件，經本院判處有期徒刑8 月確定，且由本院
    就上開施用毒品案件另以裁定定執行刑為有期徒刑2 年1 月
    ，於93年11月2 日執行完畢，亦有臺灣高等法院被告全國前
    案紀錄表足憑，5 年以內再犯本件有期徒刑以上之罪，為累
    犯，依刑法第47條規定，就其所犯上開二罪均加重其刑，並
    均遞加之。復以其所犯施用海洛因及施用甲基安非他命2 罪
    之間，犯意各別，行為互殊，應予以分論併罰。爰審酌被告
    前於81年間即因違反麻醉藥品管理條例案件（非法吸用麻醉
    藥品犯行），經本院判處有期徒刑4 月確定，並於81年7 月
    29日執行完畢（非累犯）；86年間又因違反麻醉藥品管理條
    例案件（非法吸用麻醉藥品犯行），本院判處有期徒刑6 月
    確定，並於87 年3月23日執行完畢（非累犯）；又於89年因
    違反毒品危害防制條例之施用毒品案件，經本院先後裁定送
    觀察勒戒、強制戒治，於強制戒治期滿後，由臺灣高雄地方
    法院檢察署檢察官處分不起訴；復於90年10月間再犯施用毒
    品案件，經本院判處有期徒刑5 月確定，再於91年5 月間犯
    施用毒品案件，經本院判處有期徒刑1 年2 月確定，又於91
    年6 月間犯施用毒品案件，經本院判處有期徒刑8 月確定，
    且由本院另以裁定定執行刑為有期徒刑2 年1 月，93年11月
    2 日執行完畢；再就其前於91年間所犯施用毒品案件，並經
    本院以91年度毒聲字第2672號裁定送強制戒治，於92年5 月
    14日期滿執行完畢，此有臺灣高等法院被告全國前案紀錄表
    、本院被告院內索引卡紀錄表及臺灣高雄地方法院檢察署全
    國施用毒品案件紀錄表可按，顯見被告長期以來即先後因吸
    用麻醉藥品及施用毒品之行為多次涉案並遭判處罪刑，且又
    屢遭裁處觀察勒戒或強制戒治，可知其陷溺毒癮極深，以致
    縱所判處之罪刑及強制戒治均執行完畢後，即又為施用毒品
    犯行，因此，量刑自不宜從寬，期以較長期之禁戒處置，斷
    絕其毒癮，及其於本院審理時其坦供犯行，態度良好等一切
    情狀，量處如主文所示之刑，並定其應執行之刑，以示懲儆
    。扣案之毒品海洛因3 包（淨重0.76公克），及內含海洛因
    且難以析離之針筒1支 ，均係查獲之毒品，應依毒品危害防
    制條例法第18條第1 項前段規定均沒收銷燬之。
據上論斷，應依刑事訴訟法第299 條第1 項前段、第273 條之1
第1 項，毒品危害防制條例第10條第1 項、第2 項、第18條第1
項前段，刑法第11條、第56條、第47條、第51條第5 款，判決如
主文。
本案經檢察官乙○○到庭執行職務。
中    華    民    國  94    年    6     月    28      日
        　　　　　　刑事第三庭法　官  高思大
右正本證明與原本無異。
如不服本判決，應於判決送達後10日內向本院提出上訴狀，上訴
於台灣高等法院高雄分院（須附繕本）。
中    華    民    國  94    年    6     月    29　　  日
                              書記官  蔡語珊
附錄條文：
毒品危害防制條例第10條第1項、第2項
施用第1級毒品者，處6月以上5年以下有期徒刑。
施用第2級毒品者，處3年以下有期徒刑。
